臺灣臺中地方法院民事判決
　　　　　 110年度沙簡字第537號
原      告  江淑貞  
被      告  林辰翰  
上列原告因被告過失傷害案件（本院110年度交簡字第227號），
提起刑事附帶民事訴訟請求損害賠償（本院110年度交簡附民字
第46號），經本院刑事庭裁定移送前來，本院於民國110年11月1
6日言詞辯論終結，判決如下：
    主      文
被告應給付原告新臺幣317,111元，及自民國110年5月28日起至
清償日止，依照週年利率5％計算之利息。
原告其餘之訴駁回。
本判決第1項得假執行。但被告如以新臺幣317,111元為原告預供
擔保，得免為假執行。
    事實及理由
一、原告主張：被告於民國109年10月6日凌晨5時17分許，騎乘
    車牌號碼000-000號普通重型機車沿臺中市豐原區源豐路由
    圓環北路往中正路方向行駛，本應注意機車行駛時，駕駛人
    應注意車前狀況，並隨時採取必要之安全措施，而依當時天
    候晴、夜間有照明、柏油路面乾燥、無缺陷、無障礙物及視
    距良好等情，客觀上並無不能注意之情事，竟疏未注意及此
    ，行駛至源豐路與三民路交岔路口前時，適有原告徒步沿三
    民路往中謝街方向行走，於穿越源豐路口時，亦未依規定行
    走在該路口前之行人穿越道上，原告騎乘上開機車因閃避不
    及而擦撞到原告，致原告倒地，並受有左側腓骨脛骨幹骨折
    、左前額撕裂傷合併腦震盪、左膝挫傷、左胸挫傷之傷害。
    原告受有如下之損害：（一）醫療費用新臺幣（下同）124,
    065元；（二）增加生活支出：看護費用89,400元；生活用
    品費用10,550元；計程車車資9,500元；合計109,450元（三
    ）精神慰撫金25萬元。以上總計483,515元。為此，依侵權
    行為之法律關係提起本件訴訟請求被告給付。並請求法院判
    決：（一）被告應給付原告483,515元，及自起訴狀繕本送
    達次日起至清償日止依照年息5％計算之利息。（二）訴訟費
    用由被告負擔。 
二、被告抗辯：我認為原告請求過高，我沒有能力負擔。並聲明
    ：請求駁回原告之訴，訴訟費用由原告負擔。
三、法院之判斷：
（一）按刑事訴訟判決所認定之事實，固非當然有拘束民事訴訟
      判決之效力，但民事法院調查刑事訴訟原有之證據，而斟
      酌其結果以判斷事實之真偽，並於判決內記明其得心證之
      理由，即非法所不許（最高法院49年台上字第929號判決
      意旨參照），是本院審理本件民事訴訟事件時，自得調查
      刑事訴訟卷內原有之證據，斟酌其結果以判斷事實之真偽
      ，合先敘明。查本件車禍係因被告於109年10月6日凌晨5
      時17分許，騎乘車牌號碼000-000號普通重型機車沿臺中
      市豐原區源豐路由圓環北路往中正路方向行駛，本應注意
      機車行駛時，駕駛人應注意車前狀況，並隨時採取必要之
      安全措施，而依當時天候晴、夜間有照明、柏油路面乾燥
      、無缺陷、無障礙物及視距良好等情，客觀上並無不能注
      意之情事，竟疏未注意及此，行駛至源豐路與三民路交岔
      路口前時，適有原告徒步沿三民路往中謝街方向行走，於
      穿越源豐路口時，亦未依規定行走在該路口前之行人穿越
      道上，被告騎乘上開機車因閃避不及而擦撞到原告，致原
      告倒地，並受有左側腓骨脛骨幹骨折、左前額撕裂傷合併
      腦震盪、左膝挫傷、左胸挫傷之傷害，被告並經本院認定
      犯過失傷害罪，而判處有期徒刑2月，如易科罰金，以1,0
      00元折算1日確定等情，有本院110年度交簡字第227號刑
      事確定判決在卷可稽，並經本院調取該刑事案卷核閱無訛
      ，堪以認定。
（二）按因故意或過失，不法侵害他人之權利者，負損害賠償責
      任；汽車、機車或其他非依軌道行駛之動力車輛，在使用
      中加損害於他人者，駕駛人應賠償因此所生之損害。但於
      防止損害之發生，已盡相當之注意者，不在此限；不法侵
      害他人之身體或健康者，對於被害人因此喪失或減少勞動
      能力或增加生活上之需要時，應負損害賠償責任；不法侵
      害他人之身體、健康、名譽、自由、信用、隱私、貞操，
      或不法侵害其他人格法益而情節重大者，被害人雖非財產
      上之損害，亦得請求賠償相當之金額；民法第184條第1項
      前段、第191條之2前段、第193條第1項、第195條第1項前
      段分別定有明文。查被告因過失肇致發生本件車禍並致原
      告受有前開傷害等情，有如前述。則被告就本件車禍之發
      生為有過失，該過失行為與原告所受前開傷害間，具有相
      當因果關係，自係過失不法侵害原告之身體權利，堪以認
      定。依前開規定，原告請求被告賠償其因前開傷害所受損
      害，自屬有據。茲就原告請求被告賠償之各項損害，有無
      理由，審酌如下：
  1、醫療費用部分：原告提出衛生福利部豐原醫院醫療費用收
     據7張合計124,065元（計算式：250+121785+590+380+380+
     340+340＝124065），此部分應有理由。
　2、依原告所提出之衛生福利部豐原醫院診斷證明書記載，原
     告：「住院期間至出院一個月專人照顧」，原告住院期間
     為109年10月6日至同年月17日共計12天，此期間之看護費
     用，依照原告提出之免用統一發票收據共計26,400元（計
     算式：7200+4800+14400＝26400）。原告出院後一個月即10
     9年10月18日至同年11月17日合計30日，依照原告提出此期
     間之免用統一發票收據記載，每日為1,400元，因此30日合
     計應為42,000元（計算式：1400X30＝42000），原告此範圍
     內之請求，為有理由，逾此範圍之請求，應無理由。
　3、生活用品費用部分：原告提出銓鴻醫療用品收據3張合計10
     ,550元（計算式：65+335+10150＝10550），應認為原告此
     部分之請求有理由。
  4、計程車車資部分：原告雖提出免用統一發票1紙為證，然該
     免用統一發票記載之日期為110年2月25日，該日原告並未
     至醫院就診，且原告亦未證明該免用統一發票記載之9,500
     元車資，究竟是屬於何種路程之支出，本院即無從認定，
     該用統一發票記載之數額，即為原告因車禍所受之損失，
     此部分應認為原告請求無理由。
  5、精神慰撫金部分：慰撫金之賠償其核給之標準固與財產上
     損害之計算不同，然非不可斟酌雙方身分資力與加害程度
     ，及其他各種情形核定相當之數額（最高法院51年台上字
     第223號判例可資參照）。本院斟酌原告受有前開傷害之傷
     勢程度、對原告身心造成之痛苦及兩造之身分、地位、經
     濟能力等情，暨參考本院主動調取之稅務電子閘門財產所
     得調件明細表等資料，認原告主張被告應賠償原告250,000
     元之慰撫金為適當。
　6、綜上所述，原告得主張受損害金額為453,015元（計算式：
      124065＋26400+42000+10550+250000＝453015）。
（三）損害之發生或擴大，被害人與有過失者，法院得減輕賠償
      金額。民法第217條第1項定有明文。道路交通安全規則第
      133條規定：「行人應在劃設之人行道行走，在未劃設人
      行道之道路，應靠邊行走，並不得在道路上任意奔跑、追
      逐、嬉戲或坐、臥、蹲、立，阻礙交通。」、第134條第1
      款規定：「行人穿越道路，應依下列規定：一、設有行人
      穿越道、人行天橋或人行地下道者，必須經由行人穿越道
      、人行天橋或人行地下道穿越，不得在其一百公尺範圍內
      穿越道路。」本件原告為行人，於穿越道路時，未於行人
      穿越道行走，對於本件車禍之發生，亦有過失。本院審酌
      兩造前揭過失情狀與程度，認原告應負擔百分之30過失責
      任，自應承擔而減輕加害人即被告之賠償金額，則被告對
      原告應負之損害賠償責任適用過失相抵後，被告應賠償原
      告之金額為317,111元（計算式：453015×70％＝317111，元
      以下四捨五入）。
（四）給付無確定期限者，債務人於債權人得請求給付時，經其
      催告而未為給付，自受催告時起，負遲延責任。其經債權
      人起訴而送達訴狀，或依督促程式送達支付命令，或為其
      他相類之行為者，與催告有同一之效力，民法第229條第2
      項定有明文。又遲延之債務，以支付金錢為標的者，債權
      人得請求依法定利率計算之遲延利息。但約定利率較高者
      ，仍從其約定利率；應付利息之債務，其利率未經約定，
      亦無法律可據者，週年利率為5％，民法第233條第1項及第
      203條亦有明文。本件原告對被告之前揭損害賠償債權，
      既經原告起訴而送達訴狀，被告迄未給付，當應負遲延責
      任。所以原告請求被告給付自起訴狀繕本送達被告次日即
      110年5月28日起至清償日止，依照週年利率5％計算之法定
      遲延利息，核屬有據，應予准許。
（五）綜上所述，原告依侵權行為之法律關係，請求被告給付原
      告317,111元，及自110年5月28日起至清償日止，依照週
      年利率5％計算之利息，為有理由，應予准許。至原告逾此
      範圍之請求，為無理由，應予駁回。　　 
四、原告勝訴部分，依民事訴訟法第389條第1項第3款規定，應
    由法院主動宣告原告於本判決確定前，即可依本判決命給付
    內容對被告財產聲請強制執行，並且依據同法第392條第2項
    規定，由法院主動宣告被告如果預先提供擔保之後，就可免
    為假執行。　　　
五、本件係原告於刑事訴訟程序提起附帶民事訴訟請求損害賠償
    ，經本院刑事庭依刑事訴訟法第505條第1項、第504條第1項
    規定裁定移送前來，依同法第504條第2項規定免納裁判費，
    而本件審理期間，亦未滋生其他必要訴訟費用，自無庸為訴
    訟費用負擔之諭知，附此敘明。
中　　華　　民　　國　　110 　年　　11　　月　　30　　日
                        臺灣臺中地方法院沙鹿簡易庭  
                            法  官  劉國賓
正本係照原本作成。
如對本判決上訴，須於判決送達後20日內向本院提出上訴狀；如
委任律師提起上訴者，應一併繳納上訴審裁判費。 
中　　華　　民　　國　　110 　年　　11　　月　　30　　日
                            書記官  許宏谷